臺灣屏東地方法院刑事判決
111年度交易字第349號
公  訴  人  臺灣屏東地方檢察署檢察官
被      告  鄭慶銘


上列被告因公共危險案件，經檢察官提起公訴（111年度速偵字
第799號），本院依簡式審判程序，判決如下：
    主  文
鄭慶銘犯不能安全駕駛動力交通工具罪，處有期徒刑玖月。
    犯罪事實
一、鄭慶銘明知吐氣所含酒精濃度達每公升0.25毫克以上者，不
    得駕駛動力交通工具，於民國111年6月15日7時許，在高雄
    市鼓山區壽山公園內之工地飲用保力達藥酒若干，由他人搭
    載至屏東縣內埔鄉豐田村後，竟基於不能安全駕駛動力交通
    工具之犯意，於同日18時許，自該處騎乘車牌號碼000-0000
    號普通重型機車上路，嗣於同日19時40分許，行經屏東縣○○
    市○○街00號前，因轉彎時未打方向燈為警攔查，發覺其臉色
    潮紅，經警於同日19時48分許對其實施酒精濃度測試，測得
    其吐氣所含酒精濃度達每公升0.25毫克，始查悉上情。
二、案經屏東縣政府警察局屏東分局報告臺灣屏東地方檢察署檢
    察官偵查起訴。  
    理  由
一、上開犯罪事實，業據被告鄭慶銘於警詢、偵查及本院審理時
    坦承不諱（警卷第5-7頁、偵卷第15、16頁、本院卷第52-54
    頁），並有偵查報告、車輛詳細資料報表、駕駛詳細資料報
    表、屏東縣政府警察局屏東分局大同所酒精測定紀錄表、屏
    東縣政府警察局舉發違反道路交通管理事件通知單各1份附
    卷可查（警卷第3、17至23頁），足認被告上開任意性自白
    與事實相符，應堪採信。是本案事證明確，被告上開犯行，
    堪以認定，自應依法論科。
二、論罪科刑
  ㈠核被告所為，係犯刑法第185條之3第1項第1款之不能安全駕
    駛動力交通工具罪。
  ㈡被告構成累犯之事實及應加重其刑之事項，均應由檢察官主
    張並具體指出證明之方法後，經法院踐行調查、辯論程序，
    方得作為論以累犯及是否加重其刑之裁判基礎（最高法院11
    0年度台上大字第5660號判決意旨參照）。經查，被告前⑴因
    不能安全駕駛動力交通工具案件，經本院以109年度交易字
    第15號判決判處有期徒刑10月，於109年4月1日判決確定，
    復⑵因不能安全駕駛動力交通工具案件，經本院以109年度交
    易字第80號判決判處有期徒刑7月確定，於109年5月6日判決
    確定，上開2案經本院以109年度聲字第911號裁定定其應執
    行有期徒刑1年3月確定，於110年5月19日縮短刑期假釋出監
    並付保護管束，且於110年7月21日縮刑期滿，假釋未經撤銷
    視為已執行等情，業經檢察官敘明並主張前案科刑及執行完
    畢之事實，且為被告所不爭執（見本院卷第53頁），復與本
    院卷附之臺灣高等法院被告前案紀錄表1份（本院卷第17-24
    頁）內容相符，其於有期徒刑執行完畢後5年內，故意再犯
    本案有期徒刑以上之罪，符合累犯之法定要件。公訴檢察官
    於論告時另敘明被告上開前案之事實，與本案犯行屬於相同
    罪質，先前刑罰未能促其警惕、刑罰反應力薄弱等情，被告
    於本院審理中亦無爭執，故依論告意旨所指出之裁量加重事
    實，足認本案犯行與前案犯行間具有內在關聯性甚明，是被
    告本次犯行確有立法意旨之特別惡性及刑罰反應力薄弱之具
    體情節，爰依刑法第47條第1項規定、前開判決及司法院釋
    字第775號解釋意旨，裁量加重其刑。
  ㈢爰審酌被告明知酒後駕車係違法行為，且關於酒後駕車之危
    害性，政府各相關機關業以學校教育、媒體傳播等方式一再
    宣導甚久，應知悉酒後駕車對其他用路人之生命、身體安全
    及財產具有高度之危險性，竟仍於飲用保力達藥酒後，其吐
    氣中所含酒精濃度已達每公升0.25毫克，仍於視線不佳的夜
    間貿然騎乘普通重型機車上路，自屏東縣內埔鄉豐田村行駛
    至屏東縣○○市○○街00號前，距離不短，造成之公共危險難認
    輕微，且其已遭吊扣駕照，有屏東縣警察局舉發違反道路交
    通管理事件通知單1份在卷可查（警卷第23頁），是被告早
    已知悉其不得騎乘機車上路，仍貪求一時方便，無視用路人
    安全，顯見其守法觀念淡薄，自應受相當之刑事非難；又被
    告除前開構成累犯之前案紀錄不予重複評價外，其於100年
    、102、104年間均因涉犯不能安全駕駛動力交通工具案件經
    本院判決有罪確定並均已執行完畢，復於111年4月15日再犯
    不能安全駕駛動力交通工具案件，經本院以111年度交易字
    第202號判決有期徒刑8月，有臺灣高等法院被告前案紀錄表
    1份（本院卷第17-24頁）在卷可查，上開前案雖均不構成累
    犯，惟仍可佐證被告先前素行不良，對法秩序顯然漠視，並
    斟酌被告犯後始終坦承犯行，犯後態度尚稱良好，行車時未
    肇事，暨考量其未婚、有懷孕4個月之女友、案發時從事鐵
    工，每月薪水3萬多元、高職畢業等一切情狀，量處如主文
    所示之刑。至檢察官雖就被告本案犯行具體求刑有期徒刑10
    月以上，惟本院審酌前揭各情，因認主文所示之宣告刑已可
    收懲戒之效且與被告之罪責相當，檢察官上開求刑稍有過重
    之情，併此敘明。
  ㈣末以，檢察官就被告構成累犯之事實及應加重其刑之事項，
    有所主張並指出證明方法後，基於精簡裁判之要求，即使法
    院論以累犯，無論有無加重其刑，判決主文均無庸為累犯之
    諭知（最高法院110年度台上大字第5660號判決意旨參照）
    ，附此說明。　　　
三、如不服本件判決，得於判決書送達之日起20日內，以書狀敘
    述理由（須附繕本），向本院提出上訴。　　
據上論斷，應依刑事訴訟法第273條之1第1項、第299條第1項前
段，判決如主文。
本案經檢察官林吉泉提起公訴，檢察官廖期弘到庭執行職務。　
中　　華　　民　　國　　111 　年　　11　　月　　22　　日
                  刑事第六庭    法  官  李松諺
以上正本證明與原本無異。
如不服本判決應於收受判決後20日內向本院提出上訴書狀，並應
敘述具體理由；其未敘述上訴理由者，應於上訴期間屆滿後20日
內向本院補提理由書（均須按他造當事人之人數附繕本）「切勿
逕送上級法院」。
中　　華　　民　　國　　111 　年　　11　　月　　22　　日
                                書記官  林孟蓁  
附錄本案論罪科刑法條：
中華民國刑法第185條之3
駕駛動力交通工具而有下列情形之一者，處3年以下有期徒刑，
得併科30萬元以下罰金：
一、吐氣所含酒精濃度達每公升零點二五毫克或血液中酒精濃度
    達百分之零點零五以上。
二、有前款以外之其他情事足認服用酒類或其他相類之物，致不
    能安全駕駛。
三、服用毒品、麻醉藥品或其他相類之物，致不能安全駕駛。
因而致人於死者，處3年以上10年以下有期徒刑，得併科2百萬元
以下罰金；致重傷者，處1年以上7年以下有期徒刑，得併科1百
萬元以下罰金。
曾犯本條或陸海空軍刑法第54條之罪，經有罪判決確定或經緩起
訴處分確定，於十年內再犯第1項之罪因而致人於死者，處無期
徒刑或5年以上有期徒刑，得併科3百萬元以下罰金；致重傷者，
處3年以上10年以下有期徒刑，得併科2百萬元以下罰金。